臺灣板橋地方法院刑事判決　　　　　　 100年度易字第2756號
公　訴　人　臺灣板橋地方法院檢察署檢察官
被　　　告　秦淑貞
上列被告因違反毒品危害防制條例案件，經檢察官提起公訴（10
0 年度毒偵字第4559、4856號），因被告於本院準備程序中就被
訴事實為有罪之陳述，本院告知被告簡式審判程序之旨，並聽取
當事人之意見後，由本院裁定改依簡式審判程序進行，判決如下
：
    主  文
秦淑貞施用第二級毒品，處有期徒刑肆月，如易科罰金，以新臺
幣壹仟元折算壹日；又施用第二級毒品，處有期徒刑肆月，如易
科罰金，以新臺幣壹仟元折算壹日。應執行有期徒刑柒月，如易
科罰金，以新臺幣壹仟元折算壹日。
    事  實
一、秦淑貞前因施用毒品案件，經本院以98年度毒聲字第329 號
    裁定送觀察、勒戒後，因認無繼續施用毒品之傾向，於民國
    98年5 月8 日執行完畢釋放出所，並經臺灣板橋地方法院檢
    察署檢察官以98年度毒偵字第1312號為不起訴處分確定。詎
    其仍不思戒除毒癮，明知甲基安非他命屬毒品危害防制條例
    第2 條第2 項第2款 之第二級毒品，不得持有及施用，竟於
    上開觀察勒戒執行完畢釋放後5 年內，仍分別基於施用第二
    級毒品甲基安非他命之犯意，(1)於100 年6 月2 日下午3 時
    許，在臺灣板橋地方法院檢察署觀護人室採尿前回溯96小時
    內之某時，在其位於新北市○○區○○路之租屋處，以將甲
    基安非他命置於玻璃吸食器內燒烤吸取其煙霧之方式，施用
    甲基安非他命1 次。嗣因秦淑貞為另案假釋受保護管束人，
    於100 年6 月2 日下午3 時許，經臺灣板橋地方法院檢察署
    觀護人室通知採集尿液送驗，檢驗結果呈甲基安非他命類陽
    性反應，始悉上情。(2)復於100 年6 月20日上午10時4 分許
    ，在臺灣板橋地方法院檢察署觀護人室採尿前回溯96小時內
    之某時，在上開租屋處，以將甲基安非他命置於玻璃吸食器
    內燒烤吸取其煙霧之方式，施用甲基安非他命1 次。嗣因秦
    淑貞為另案假釋受保護管束人，於100 年6 月20日上午10時
    4 分許，經臺灣板橋地方法院檢察署觀護人室通知採集尿液
    送驗，檢驗結果呈甲基安非他命類陽性反應，始悉上情。
二、案經臺灣板橋地方法院檢察署觀護人室簽分臺灣板橋地方法
    院檢察署檢察官偵查起訴。
    理  由
一、查本案被告秦淑貞所犯並非死刑、無期徒刑、最輕本刑為3
    年以上有徒刑之罪或高等法院管轄第一審案件，而其於準備
    程序進行中，被告先就被訴事實為有罪之陳述，經法官告知
    簡式審判程序之旨，並聽取公訴人及被告之意見後，本院認
    適宜改依簡式審判程序進行，爰依刑事訴訟法第273 條之1
    第1 項、第284 條之1 之規定，由本院裁定進行簡式審判程
    序，合先敘明。
二、上揭事實，業據被告於本院審理時坦承不諱，且其於100 年
    6 月2 日、100 年6 月20日所採驗之尿液，經送往臺尖端先
    進生技醫藥股份有限公司以GC/MS方法（氣相層析/質譜儀法
    ）檢驗，結果均確呈第二級毒品甲基安非他命之陽性反應，
    此有卷附該公司100 年6 月15日實驗室檢體編號AD80298 號
    濫用藥物檢驗報告、100 年6 月30日實驗室檢體編號AD8251
    6 號濫用藥物檢驗報告各1 紙、臺灣板橋地方法院檢察署受
    保護管束人（被告）尿液檢體監管紀錄表各1 紙在卷可稽（
    見100 年度毒偵字第4559號卷第2 、3 頁、100 年度毒偵字
    第4856號卷第2 、3 頁），足認被告自白與事實相符，洵堪
    採為論罪科刑之依據。又被告前因施用毒品案件，經本院以
    98年度毒聲字第329 號裁定送觀察、勒戒後，因認無繼續施
    用毒品之傾向，於98年5 月8 日執行完畢釋放出所，並經臺
    灣板橋地方法院檢察署檢察官以98年度毒偵字第1312號為不
    起訴處分確定等情，有臺灣高等法院被告前案紀錄表1 份附
    卷可稽，足徵被告於觀察勒戒執行完畢釋放後，5 年內再為
    本件施用毒品犯行，自應依法論罪科刑。是以本件事證明確
    ，被告犯行堪以認定。
三、查甲基安非他命屬毒品危害防制條例第2 條第2 項第2 款所
    規定之第二級毒品，核被告所為，均係犯毒品危害防制條例
    第10條第2 項之施用第二級毒品罪。被告持有第二級毒品，
    復進而施用，其持有毒品之低度行為，應為施用第二級毒品
    之高度行為所吸收，不另論罪。被告2 次施用甲基安非他命
    犯行，犯意各別，行為互殊，應予分論併罰。爰審酌被告前
    已因施用毒品案件經觀察、勒戒，業如上述，本應徹底戒除
    毒癮，不料其竟仍繼續施用毒品，顯見其並無戒除毒害之決
    心，本不宜寬貸，惟念其施用毒品乃自戕一己之身體健康，
    並具有病患性人格之特質，反社會性之程度應屬較低，且犯
    後坦承犯行，態度尚佳等一切情狀，分別量處如主文所示之
    刑及易科罰金之折算標準，並定其應執行之刑及易科罰金之
    折算標準，以資懲儆。
據上論斷，應依刑事訴訟法第273 條之1 第1 項、第299 條第1
項前段，毒品危害防制條例第10條第2 項，刑法第11條前段、第
41條第1 項前段、第8 項、第51條第5 款，判決如主文。
本案經檢察官張慶林到庭執行職務。
中    華    民    國   100    年    9     月    20    日
                  刑事第二十二庭法  官  錢衍蓁
上列正本證明與原本無異。
如不服本判決，應於判決送達後10日內敘明上訴理由，向本院提
出上訴狀 (應附繕本) ，上訴於臺灣高等法院。其未敘述上訴理
由者，應於上訴期間屆滿後20日內向本院補提理由書「切勿逕送
上級法院」。
                                書記官  劉靜慧
中    華    民    國   100    年    9     月    20    日
附錄本案論罪科刑法條全文：
毒品危害防制條例第10條
施用第一級毒品者，處6月以上5年以下有期徒刑。
施用第二級毒品者，處3年以下有期徒刑。